Minutes et répertoires du notaire Dominique CRESTIENNOT, 23 mars 1729 - 1er juillet 1748 (étude XXXIII)
Archives nationales
- Minutes de Dominique CRESTIENNOT, janvier 1729 - décembre 1748; MC/ET/XXXIII/462 - MC/ET/XXXIII/503
  - Minutes. 1743, juillet - 1743, décembre, juillet 1743 - décembre 1743; MC/ET/XXXIII/492
    - BURET (Nicolas) Maître fondeur Rue de La riboisière. § Mise en apprentissage du neveu de .., 25 août 1743; MC/ET/XXXIII/492
      contrat d'apprentissage; Buret, Nicolas
    - FONDEUR (apprentissage de) § Mise en .. de PEZANT (Adrien) âgé de 18 ans pour 6 ans, chez DEBAST (Nicolas) qui le loge, nourri couche, chauffe, éclaire s.d.d., 25 août 1743; MC/ET/XXXIII/492
    - DEBAST (Nicolas) Maître fondeur Rue du grand Hurleur § mise en apprentissage chez .., 25 août 1743; MC/ET/XXXIII/492
      contrat d'apprentissage; Debast, Nicolas
    - Délaissement concernant Thomas Adhenet, architecte, bourgeois de Paris, cul-de-sac du Coq., 6 septembre 1743; MC/ET/XXXIII/492
      cession; Adhenet, Thomas; architecte
    - BARRÉ (François) maître Maçon entrepreneur des bâtiments Rue Basse de l'Hôtel des Ursins § Substitution .., 3 octobre 1743; MC/ET/XXXIII/492
      Barré, François
    - DEBOURGES (Etienne) maître Tapissier Rue de Bourbon § Dépôt de deniers .., 26 octobre 1743; MC/ET/XXXIII/492
      Debourges, Etienne
    - CHAUPY (Jean) Serrurier Hôtel des Invalides. § Inventaire après décès de .., 5 décembre 1743; MC/ET/XXXIII/492
      inventaire; Chaupy, Jean
    - TROUSSEAU (Etienne) maître Serrurier Hôtel Royal des Invalides § Inventaire après décès du beau père de .., 5 décembre 1743; MC/ET/XXXIII/492
      inventaire; Trousseau, Etienne
  - Minutes. 1744, janvier - 1744, juin, janvier 1744 - juin 1744; MC/ET/XXXIII/493
    - Cretté (Jacques) maître serrurier à Fontenay s/Bois § titre nouvel, 11 janvier 1744; MC/ET/XXXIII/493
      titre nouvel; Cretté, Jacques
    - Herbet (Nicolas) maître maçon, entrepreneur de bâtiments rue du Parvis Notre Dame § bail à loyer à .., 14 janvier 1744; MC/ET/XXXIII/493
    - Transport par Charles DUFRESNE, menuisier, et Marie Anne PRIEUR, sa femme, à Charles DUFRESNE, leur fils, maître à danser à Saint-Germain-en-Laye, des droits qu'ils ont sur la succession de Nicolas DUFRESNE, leur neveu., 19 mars 1744; MC/ET/XXXIII/493
      cession; Dufresne, Charles; Prieur, Marie-Anne; Dufresne, Charles (fils); Dufresne, Nicolas; enseignant; danseur; menuisier
    - Dufresne (Charles) menuisier à Saint-Germain-en Laye § transport de droits successifs, 19 mars 1744; MC/ET/XXXIII/493
      transport de droits; Dufresne, Charles
    - Delabie (Jean) maître serrurier rue Saint Julien le Pauvre § bail à .., 20 mars 1744; MC/ET/XXXIII/493
      bail; Delabie, Jean
    - Jacob (Nicolas) maître serrurier rue de la Vannerie § don mutuel, 19 avril 1744; MC/ET/XXXIII/493
      donation; Jacob, Nicolas
    - Devis et marché de maçonnerie et charpenterie dans une maison sise quai de la Tournelle, appartenant à Jean Cosson, marchand de bois., 2 mai 1744; MC/ET/XXXIII/493
      Avec plans, profils et élévation.
      devis; marché; Tournelle (quai de la); Cosson, Jean; négociant
    - Blaise (Michel Nicolas) maître maçon, entrepreneur de bâtiments rue du Chevalier du Guet § Devis et marché, 2 mai 1744; MC/ET/XXXIII/493
      devis; marché; Blaise, Michel Nicolas
  - Minutes. 1744, juillet - 1744, décembre, juillet 1744 - décembre 1744; MC/ET/XXXIII/494
    - Mercier (Charles Bernard), maître peintre, rue Planche Mibray § Compte et délégation, 10 juillet 1744; MC/ET/XXXIII/494
      Mercier, Charles Bernard
    - Macret (Arnoult Guillaume) maître maçon rue Saint Victor § Consentement, 25 juillet 1744; MC/ET/XXXIII/494
      Macret, Arnoult Guillaume
    - Marteau (Jean-Baptiste), maître menuisier du roi, rue Champfleury § Quittance et mainlevée, 26 août 1744; MC/ET/XXXIII/494
      quittance; mainlevée; Marteau, Jean-Baptiste
    - Contrat de mise en apprentissage pour 6 ans, entre Elisabeth Huguenin, veuve de Nicolas Falaize, horloger, et René-Charles Mouton, maître graveur, au profit de Jean-Baptiste Falaize, âgé de 11 ans, fils de Nicolas, logé et nourri pendant les 3 dernières années par son maître, moyennant 300 livres., 30 septembre 1744; MC/ET/XXXIII/494
      contrat d'apprentissage; Falaize, Jean-Baptiste; Falaize, Nicolas; Huguenin, Elisabeth; Mouton, René Charles; graveur; horloger
    - Boudet (Jean) maître menuisier rue au Maire § Bail à .., 18 décembre 1744; MC/ET/XXXIII/494
      bail; Boudet, Jean
    - Varennes (château de) Oise, Noyon § Etat des meubles du .. (pièce annexe); Inventaire après décès de la comtesse de Barbançon, 23 décembre 1744; MC/ET/XXXIII/494
      inventaire; Varesnes (Oise)
  - Minutes. 1745, janvier - 1745, juin, janvier 1745 - juin 1745; MC/ET/XXXIII/495
    - Allais (Pierre) maître peintre et doreur rue des Boucheries § Mariage de .., 31 janvier 1745; MC/ET/XXXIII/495
      contrat de mariage; Allais, Pierre
    - Bourgeois (Louis Denis) juré expert entrepreneur de bâtiments rue de la Colombe § bail à loyer à .., 12 février 1745; MC/ET/XXXIII/495
    - Pillet (Henri) entrepreneur de bâtiments rue Forest § pouvoir et consentement, 21 juin 1745; MC/ET/XXXIII/495
      Pillet, Henri
  - Minutes. 1745, juillet - 1745, décembre, juillet 1745 - décembre 1745; MC/ET/XXXIII/496
    - Lacompart (Christophe François), marchand orfèvre, rue Saint-Honoré § Bail à .., 2 juillet 1745; MC/ET/XXXIII/496
      bail; Lacompart, Christophe François
    - Delafons (Isaac Etienne) maître maçon; rue du Temple § obligation, 29 juillet 1745; MC/ET/XXXIII/496
      obligation; Delafons, Isaac Etienne
    - Fiault (François) maître horloger rue Michel Lecomte § Constitution viagère, 30 août 1745; MC/ET/XXXIII/496
      Fiault, François
    - Herbet (Nicolas) maître maçon, entrepreneur de bâtiments Parvis Notre Dames § quittance de .. à l'Hôtel Dieu (pour les travaux dans plusieurs maisons), 3 septembre 1745; MC/ET/XXXIII/496
      quittance; Herbet, Nicolas
    - Delaroche Boudinot (Antoine) maître maçon, entrepreneur de bâtiments rue Perdues § quittance, 13 septembre 1745; MC/ET/XXXIII/496
      quittance; Delaroche Boudinot, Antoine
    - Rousseau (Leonard) marchand joaillier; rue Saint-Louis § Vente de terre, 17 septembre 1745; MC/ET/XXXIII/496
      acte de vente; Rousseau, Léonard
    - Rousseau (François) maître fondeur Rue Saint Christophe § Compte et délégation, 28 septembre 1745; MC/ET/XXXIII/496
      Rousseau, François
    - Inventaire après décès de Françoise-Charlotte Le Couteux, femme de Dominique Verjure de Beauchamp, écuyer, rue des Fontaines., 13 octobre 1745; MC/ET/XXXIII/496
      18 tableaux avec en partie des originaux de Miel, Tesnier etc... et sans autres détails (500 l.).
      inventaire après décès; Fontaines (rue des); Le Couteux, Françoise Charlotte; Verjure de Beauchamp, Dominique
    - Cauvelle (Jacques Philippe) maître tapissier à Paris § Notoriété du décès de .. et du nombre d'héritiers, pas d'inventaire, 16 novembre 1745; MC/ET/XXXIII/496
      inventaire; Cauvelle, Jacques Philippe
    - Ganier (Jacques Denis), peintre, rue Saint-Martin § liquidations, 29 novembre 1745; MC/ET/XXXIII/496
      liquidation; Ganier, Jacques Denis
    - Boissard (Jerome Adam) maître potier d'étain rue du Poirier § Transport de rente, 22 décembre 1745; MC/ET/XXXIII/496
      transport de droits; Boissard, Jerome Adam
    - Langlois (Pierre), marchand orfèvre, cour Lamoignon § Bail à .., 20 juillet 1746; MC/ET/XXXIII/496
      bail; Langlois, Pierre
  - Minutes. 1746, janvier - 1746, mars, janvier 1746 - mars 1746; MC/ET/XXXIII/497
    - Fiault (François) maître horloger rue Michel Lecomte § Constitution, 24 janvier 1746; MC/ET/XXXIII/497
      constitution de rente; Fiault, François
    - Inventaire après décès de Pierre de Beaujeu, prêtre du diocèse de Paris, dont la prisée de la bibliothèque, comprenant entre autre bibles, conciles, pères de l'Eglise, Histoire, Coran, dictionnaires etc., 5 février 1746; MC/ET/XXXIII/497
      Fichier Bibliothèques XVIe-XVIIIe siècles, par Claire Béchu, Marie-Antoinette Fleury, Madeleine Jurgens, Xenia Pamfilova, 1953-1996 (fichier papier entièrement dématérialisé; voir contexte dans le Plan d’orientation général - Notaires de Paris, guides thématiques du Minutier).
      Date de création de la notice: 2012
      inventaire après décès; Beaujeu, Pierre de; prêtre
    - Mabille (Antoine) maître et marchand tapissier de la maison du roi rue de Beaume § Inventaire après décès de la femme de .., 28 février 1746; MC/ET/XXXIII/497
      inventaire; Mabille, Antoine
  - Minutes. 1746, avril - 1746, juillet, avril 1746 - juillet 1746; MC/ET/XXXIII/498
    - Stouf (Luc), maître menuisier, rue du Bac § Quittance, 19 avril 1746; MC/ET/XXXIII/498
      quittance; Stouf, Luc
    - Jacques (Mathieu) maître maçon à Paris § bail à la veuve de .., 10 mai 1746; MC/ET/XXXIII/498
      bail; Jacques, Mathieu
    - Godet (Jean François) Maître fondeur; rue Guérin Boisseau § bail à .., 13 mai 1746; MC/ET/XXXIII/498
    - Mandron (Antoine Simon) marchand tapissier rue du Temple § partage, 28 mai 1746; MC/ET/XXXIII/498
      partage; Mandron, Antoine Simon
    - Jacquier (Joseph) maître horloger rue Saint Jacques § bail à .., 5 juillet 1746; MC/ET/XXXIII/498
    - Franchet (Charles) maître doreur, argenteur, ciseleur rue Bourg l'Abbé § apprentissage, 22 juillet 1746; MC/ET/XXXIII/498
      contrat d'apprentissage; Franchet, Charles
  - Minutes. 1746, août - 1746, décembre, août 1746 - décembre 1746; MC/ET/XXXIII/499
    - FAUQUE (Pierre) Maître Serrurier Rue Saint Bon § Brevet d'apprentissage .., 4 septembre 1746; MC/ET/XXXIII/499
      contrat d'apprentissage; Fauque, Pierre
    - SERRURIER (apprentissage de) § Mise en .. de BOURGUIGNON (Nicolas) âgé de 19 ans pour 4 ans chez FAUQUE (Pierre) qui le nourrit, blanchit moyennant 100 livres, 4 septembre 1746; MC/ET/XXXIII/499
    - MINOCHE (Jean) Maître horloger § Abandonnement., 9 septembre 1746; MC/ET/XXXIII/499
      Minoche, Jean
    - MINOCHE (Nicolas) Maître horloger § Abandonnement .., 9 septembre 1746; MC/ET/XXXIII/499
      Minoche, Nicolas
    - NEUVE (Pierre) Maître potier d'étain Marché neuf Saint-Barthélemy § Constitution de rente .., octobre 1746; MC/ET/XXXIII/499
      constitution de rente; Neuve, Pierre
    - Debrie (Jean), maître orfèvre, rue du Harlay § Inventaire après décès du frère de .., 3 octobre 1746; MC/ET/XXXIII/499
      inventaire après décès; Debrie, Jean
    - DENEUMAISON (Pierre) Directeur de la Manufacture des ouvrages de la Chine aux Gobelins; Hôtel Royal des Gobelins § Compte de communauté entre .. et sa femme., 8 novembre 1746; MC/ET/XXXIII/499
      Deneumaison, Pierre
    - Contrat de mariage du fils d'André Tramblin, peintre, professeur à l'Académie Saint-Luc., 14 novembre 1746; MC/ET/XXXIII/499
      contrat de mariage; Tramblin, André (1672-1742); peintre; enseignant
    - DENEUMAISON (Pierre) Tapissier, Directeur de la Manufacture des ouvrages de la Chine aux Gobelins; Hôtel Royal des Gobelins § Mariage de la fille de ..; Convention et société; 2 actes même date, 14 novembre 1746; MC/ET/XXXIII/499
      contrat de mariage; Deneumaison, Pierre
    - Convention et société concernant André Tramblin, peintre, professeur à l'Académie Saint-Luc., 14 novembre 1746; MC/ET/XXXIII/499
      convention; acte de société; Tramblin, André (1672-1742); peintre; enseignant
    - Quittance concernant Nicolas Herbet, architecte et entrepreneur de bâtiments, parvis de Notre-Dame., 28 novembre 1746; MC/ET/XXXIII/499
      quittance; Notre-Dame (parvis); Herbet, Nicolas; architecte; chef d'entreprise
    - DELABIE (Jean) maître Serrurier Rue Julien le Pauvre § Quittance .., 13 décembre 1746; MC/ET/XXXIII/499
      quittance; Delabie, Jean
  - Minutes. 1747, janvier - 1747, juillet, janvier 1747 - juillet 1747; MC/ET/XXXIII/500
    - Debrie (Jean), maître orfèvre - rue du Harlay § Notoriété .., 16 février 1747; MC/ET/XXXIII/500
      notoriété; Debrie, Jean
    - Mejan (Antoine), maître menuisier, rue de l'Hirondelle § Mise en apprentissage chez .., 20 février 1747; MC/ET/XXXIII/500
      contrat d'apprentissage; Mejan, Antoine
    - Hubert (Jacques Antoine) Maître maçon entrepreneur de bâtiments Rue de Vendôme § Compte et constitution .., 4 mars 1747; MC/ET/XXXIII/500
      constitution de rente; Hubert, Jacques Antoine
    - Debrie (Nicolas), orfèvre, cour de Lamorguoin § Compte exécution et partage .., 17 avril 1747; MC/ET/XXXIII/500
      compte; partage; Debrie, Nicolas
    - PILLET (Henry) Maître maçon entrepreneur de bâtiments Rue Forez au Marais § Renonciation à la maîtresse de maçon., 15 mai 1747; MC/ET/XXXIII/500
      Pillet, Henry
    - BERTHAUT (François) Maître maçon entrepreneur de bâtiments rue faubourg Montmartre § Constitution. 2 acte, 17 juin 1747; MC/ET/XXXIII/500
      constitution de rente; Berthaut, François
  - Minutes. 1747, août - 1747, décembre, août 1747 - décembre 1747; MC/ET/XXXIII/501
    - Dépôt de deniers concernant Nicolas Bonnart II, maître graveur, rue Saint-Jacques., 12 août 1747; MC/ET/XXXIII/501
      dépôt d'argent; Saint-Jacques (rue); Bonnart, Nicolas II; graveur
    - Germain (Thomas), orfèvre ordinaire du roi, rue des Orties, Galerie du Louvre. § Exhérédation par .. de son fils, 9 septembre 1747; MC/ET/XXXIII/501
      Germain, Thomas
    - Martin (Pierre Toussaint), orfèvre, rue Frépillois § Convention .., 18 décembre 1747; MC/ET/XXXIII/501
      convention; Martin, Pierre Toussaint
  - Minutes. 1748, janvier - 1748, mai, janvier 1748 - mai 1748; MC/ET/XXXIII/502
    - REGNAULT (Pierre Etienne) Maître Serrurier Rue de la Licorne § Bail a loyer .., 12 janvier 1748; MC/ET/XXXIII/502
      bail; Regnault, Pierre Etienne
    - TIRANNE (Denis) Maître Serrurier cul de sac Bafoin § Bail à loyer .., 12 mai 1748; MC/ET/XXXIII/502
      bail; Tiranne, Denis
    - Inventaire après décès de Marie-Claude Perrier, femme de Robert Picault, artiste conservateur des peintures du roi, rue Neuve Saint-Paul., 13 mai 1748; MC/ET/XXXIII/502
      inventaire après décès; Neuve-Saint-Paul (rue); Perrier, Marie Claude; Picault, Robert; artiste
  - Minutes. 1748, juin - 1748, décembre, juin 1748 - décembre 1748; MC/ET/XXXIII/503
    1748, 1 juin à 1er juillet: actes passés par-devant Dominique Crestiennot.
    1748, 4 juillet à décembre: actes passés par-devant Claude-Pierre Fourestier.
    - Inventaire des livres de mademoiselle Dionis à l'occasion de son mariage., 5 juin 1748; MC/ET/XXXIII/503
      inventaire; Dionis (Melle)
- Répertoire(s) de Dominique CRESTIENNOT, 23 mars 1729 - 1er juillet 1748; MC/RE/XXXIII/7 - MC/RE/XXXIII/8
  - Répertoire. 1729, 23 mars - 1737, 29 décembre, 23 mars 1729 - 29 décembre 1737; MC/RE/XXXIII/7
    Informations concernant le classement et la cotation:
    Le niveau inférieur de description, quand il existe, correspond aux mentions d'actes contenues dans le répertoire. Parmi celles-ci, certaines peuvent y être décrites, de manière plus ou moins détaillée. Pour consulter l'acte proprement dit, il convient de rechercher la cote au niveau des articles (registre ou liasse) des minutes du notaire (cote de type 'MC/ET').
  - Répertoire. 1738, 2 janvier - 1748, 1er juillet, 2 janvier 1738 - 1er juillet 1748; MC/RE/XXXIII/8
    - LARGILLIÈRE (Nicolas de), peintre § Dépôt de pièces concernant la succession de .., 26 août 1743
      Mention dans le répertoire du notaire coté:
      MC/RE/XXXIII/8
      Informations concernant le classement et la cotation du document:
      Attention: la cote de répertoire (de type 'MC/RE') ne permet pas de consulter la minute de l'acte. ll convient de rechercher la cote de la minute (de type 'MC/ET') au niveau des articles (registre ou liasse) de minutes du notaire.
      L'accès aux images numérisées des pages du répertoire se fait au niveau de description supérieur (' Répertoire du notaire '), rubrique ' Consulter les archives numérisées associées'.
      Largillière, Nicolas de